Inventaris van de archieven van het Ministerie van Onderwijs en Wetenschappen: Directies Her- en Bijscholing Docenten, Rechtspositiezaken Onderwijs, Onderwijsvernieuwingen Planning, Verzorging, Inspecteur-generaal van het onderwijs, 1956-1983
Nationaal Archief, Den Haag
- DIRECTIE ONDERWIJSVERNIEUWING EN PLANNING (1958-) 1973-1975, DIRECTIE VERZORGING 1976-1983, 3
  - Algemeen, 3.1
    - Verslagen van kleine stafbesprekingen van de afdeling Onderzoek en Studie., 1964, 1967; 321
    - Concept-hoofdstuk met betrekking tot de afdeling Onderzoek en Planning voor het Onderwijsverslag 1966., 322
    - Verslag van de bespreking ten aanzien van de taak en positie van de afdeling Onderzoek en Planning, met geleidebrief., 1971; 323
  - Commissies en werkgroepen, 3.2
    - Onderwijsvernieuwing/experimenten, 3.2.1
      - Verslagen van bijeenkomsten van projectgroep Onderwijsvernieuwing., 1971-1972; 324
      - Ambtelijke Werkgroep Experimenten., 1972-1976; 325-328
        - Correspondentie, 325
        - Aanvragen A t/m Z, 326
        - Verslagen van vergaderingen, 327
        - Vergaderstukken, 328
      - Commissie Onderwijskundige Experimenten., 1971-1976; 329-331
        - Verslagen, 1971 - 1972, 329
        - Verslagen, 1973 - 1975, 330
        - Correspondentie, 1971 - 1976, 331
      - Voorbereidingsgroepen van de Commissie Onderwijskundige Experimenten., 1972-1976; 332-335
        - GVO, 1972 - 1973, 332
        - Vergaderingen OVWJ, 1972 - 1974, 333
        - Algemene correspondentie van OVWJ, 1972 - 1975, 334
        - KBO, 1972 - 1974, 335
      - Correspondentie en vergaderstukken inzake de Coe-experimenten van de Commissie Onderwijskundig Experimenten., 1972-1976; 336
      - Verslagen van de Commissie Eindexamenexperimenten Geschiedenis en Staatsinrichting., 1974-1977; 337
    - Schoolverzorging, onderwijsbegeleiding, 3.2.2
      - Interdepartementale Stuurgroep Schoolverzorgingswerk., 1967-1972; 338-340
        - Instelling en opheffing, 1967 - 1972, 338
        - Correspondentie, 1968 - 1972, 339
        - Notulen en vergaderstukken, 1968 - 1971, 340
      - Notulen van de Werkgroep Voorbereiding Subsidieregeling Onderwijsbegeleiding., 1970-1971; 341
    - Onderwijsresearch, 3.2.3
      - Werkgroep Coördinatie Onderwijsresearch., 1962-1964; 342
      - Werkgroep Research Deskundigen Planprocedure., 1965-1971; 343-344
        - Correspondentie en vergaderstukken, 1965 - 1968, 343
        - Verslagen van vergaderingen, 1966 - 1971, 344
      - Verkenningscommissie Onderwijsresearch., 1971-1980; 345
      - Correspondentie, agenda's en notulen van de Kontactcommissie Onderwijsresearch., 1974-1975; 346
    - Leerplanontwikkeling, 3.2.4
      - Commissie Organisatie Leerplanontwikkeling (COLO)., 1968-1975; 347-355
        - Algemene onderwerpen, 1968 - 1972, 347
        - Algemene onderwerpen, sectie I, 1969 - 1971, 348
        - Discussienota, 1970 - 1972, 349
        - Instelling en opheffing, 1968 - 1975, 350
        - Verslagen COLO, 1971 - 1972, 351
        - Verslagen dagelijkse leiding, 1969 - 1972, 352
        - Verslagen plenaire vergadering, 1969 - 1972, 353
        - Verslagen sectie I, 1969 - 1970, 354
        - Verslagen sectie II, 1969 - 1970, 355
    - Pedagogische Centra, 3.2.5
      - Verslag van de door de Pedagogische Centra verstrekte gegevens betreffende de problematiek van het uitdragen van resultaten van onderzoek, studie en experiment., 1965; 356
      - Verslagen van de besprekingen van de staatssecretaris met vertegenwoordigers van de Pedagogische Centra, de studiecommissies der bonden N.O. en de Commissie Ten Have., 1966; 357-358
        - op 28 apr. 1966, 357
        - op 6 okt. 1966, 358
      - Rapportage over de werkzaamheden van de Pedagogische Centra met betrekking tot het kontaktschoolsysteem., 1968-1971; 359
      - Verslagen van besprekingen met de drie landelijke Pedagogische Centra inzake salarisregeling personeel Pedagogische Centra., 1969-1970; 360
    - Schooljeugdverkeer, 3.2.6
      - Coördinatiecommissie Schooljeugdverkeer., 1962-1972; 361-365
        - Algemene correspondentie, 1964 - 1972, 361
        - Correspondentie betreffende studiereizen voor leraren, 1962 - 1968, 362
        - Correspondentie betreffende studiereizen voor leraren, 1962 - 1968, 363
        - Notulen en vergaderstukken, 1963 - 1971, 364
        - Programma's, 1962 - 1967, 365
    - Examenverslagen, 3.2.7
      - Verslag van de commissie belast met het afnemen van het staatsexamens MAVO-3., 1970; 366
      - Verslag van de commissie belast met het afnemen van het staatsexamens MAVO-3 en MAVO-4., 1970, 1973; 367
    - Opleidingen, 3.2.8
      - Samenvatting van het rapport 'Inleidende beschouwing c-groep op de Nijverheidsschool voor meisjes' opgesteld door de Commissie tot bestudering van goede onderwijsmethoden voor het algemeen vormend nijverheidsonderwijs voor meisjes., 1964; 368
      - Samenvatting van het rapport 'Vormingswerk voor werkende meisjes van 15-17 jaar', opgesteld door de subcommissie partieel onderwijs van de Commissie tot bestudering van goede onderwijsmethoden voor het algemeen vormend nijverheidsonderwijs voor meisjes., 1965; 369
      - Contactcommissie Research Woonwagenkamponderwijs., 1965-1968; 370
      - Samenvatting van de brochure 'Concrete proeve tot verbetering van de didactiek in het LTO' van de Werkcommissie Katholiek Technisch Onderwijs., 1966; 371
      - Correspondentie en verslagen betreffende de Commissie tot Bestudering van Onderwijsmethoden voor het algemeen vormend nijverheidsonderwijs voor meisjes (Commissie Ten Have)., 1966-1972; 372
      - Rapport betreffende de lagere technische dagscholen en de scholen en afdelingen voor individueel technisch onderwijs., 1967; 373
      - Samenvatting van het rapport 'Karakteristiek van de afdeling algemene motorvoertuigtechniek aan de LTS' opgesteld door de Coördinatie-commissie Technisch Onderwijs in samenwerking met de Stichting Smecoma en de Stichting VAM., 1967; 374
      - Becommentariëring van het interimrapport van de Commissie Assisterend Laboratoriumpersoneel/analisten inzake de spreiding van scholen tot opleiding van laboratoriumpersoneel in Nederland., 1967; 375
      - Subgroep Inventarisatie van de Interdepartementale Werkgroep Her- en Bijscholing., 1968-1969; 376
      - Interdepartementale Werkgroep Her- en Bijscholing., 1968-1974; 377
      - Rapporten betreffende het lager algemeen voortgezet onderwijs, economisch en administratief onderwijs en middenstandsonderwijs per 1 september 1968 en 1 september 1971., 1970-1972; 378
      - Instelling van de projectgroep Planningsysteem Primair en Secundair Onderwijs., 1972-1973; 379
      - Onderzoeksgroep Participatie Onderwijs., 1972-1981; 380-382
        - Algemene onderwerpen, 1972 - 1981, 380
        - Correspondentie en verslagen, 1972 - 1977, 381
        - Rapporten, 1972 - 1977, 382
      - Departementale Innovatie Projectgroep Middenschool., 1974-1976; 383-385
        - Verslagen, 1974 - 1976, 383
        - Verslagen Commissie Middenschool, 1974 - 1975, 384
        - Vergaderstukken, 1976, 385
      - Departementale Innovatie Projectgroep Basisschool., 1974-1977; 386-388
        - Verslagen, 1974 - 1976, 386
        - Vergaderstukken, 1975 - 1976, 387
        - Vergaderstukken, 1977, 388
      - Correspondentie inzake de instelling van de Coördinatiegroep Landelijk Experimenteerplan Middenschool (CLEP)., 1975; 389
      - Verslag van de Adviescommissie Scheikunde VWO betreffende de proefopgaven en eindexamenopgaven., 1975; 390
    - Diverse Onderwerpen, 3.2.9
      - Voorbereiding, advisering en totstandkoming van de Commissie Behoefte Afgestudeerde Hts-ers, naar aanleiding van de te verwachten toekomstige ontwikkelingen van het hoger technisch onderwijs en de spreiding van hogere technische scholen., 1958-1965; 391
      - Notulen van de werkgroep Overdrachtproblematiek., 1965; 392
      - Studiegroep Planning Vormingsinstituten., 1965-1967; 393
      - Correspondentie en verslagen van de Commissie Planprocedure., 1966-1971; 394
      - Correspondentie en verslagen van de werkgroep Lerarenramingen., 1967-1968; 395
      - Correspondentie en verslagen van de begeleidingscommissie applicatiecursussen automatisering., 1969-1970; 396
      - Verslag van de bespreking inzake de taak van de Commissie Modernisering Leerplan Maatschappijleer, gehouden op 25 maart 1971., 397
      - Levering van bijdragen aan de redactie-commissie onderwijsverslag nieuwe stijl ten behoeve van de jaarlijkse onderwijsverslagen., 1972-1980; 398
      - Correspondentie en verslagen van de werkgroep Schoolorganisatie., 1974; 399
      - Verslagen van vergaderingen en correspondentie van de Interdepartementale Stuurgroep Onderwijsstimulering., 1974-1976; 400
  - Taakuitvoering, 3.3
    - Onderwijsvernieuwing/experimenten, 3.3.01
      - Behandeling van aangelegenheden betreffende de conferentie van de ministers van Onderwijs., 1964-1967; 401
      - Verslagen van vergaderingen betreffende de organisatie van de onderwijsvernieuwing., 1965-1966; 402
      - Totstandkoming van een meerjarenplanning op het terrein van het onderwijs., 1965-1967; 403
      - Rapport inzake de structuur van de onderwijsvernieuwing, met geleidebrief., 1968; 404
      - Verslagen, correspondentie en vergaderstukken inzake het overleg met het ministerie van Cultuur, Recreatie en Maatschappelijk Werk., 1968-1976; 405
      - Inventarisatie van onderwijsvernieuwingsactiviteiten, met geleidebrieven., 1969; 406
      - Structuring van de onderwijsvernieuwing., 1970-1971; 407
      - Aanbieding van de nota betreffende de planningsproblematiek van het onderwijs aan de Eerste Kamer., 1971; 408
      - Correspondentie betreffende de integrale onderwijsvernieuwing en onderwijsplanning., 1973-1976; 409
      - Commentaar op het onderwijscontourenplan., 1974-1975; 410
    - Schoolbegeleiding, 3.3.02
      - Totstandkoming van rapporten betreffende schoolverzorgingswerk., 1966-1969; 411
      - Rapport inzake taak en structuur van het schoolverzorgingswerk., 1968; 412
      - Rapport en correspondentie betreffende beleidsaangelegenheden inzake de schoolbegeleiding., 1968-1980; 413-415
        - Rapport 'Taak en structuur van het schoolverzorgingswerk', ongedateerd, 413
        - Correspondentie, 1968 - 1975, 414
        - Correspondentie, 1976 - 1980, 415
      - Nota voor de staatssecretaris betreffende bijdrage uit het Gemeentefonds voor het schoolverzorgingswerk., 1970; 416
      - Rijksregeling subsidiëring schoolbegeleiding., 1975-1982; 417-418
        - Correspondentie en verslagen van vergaderingen, 1975 - 1981, 417
        - Besprekingen, 1976 - 1982, 418
      - Correspondentie betreffende schoolbegeleidingsdiensten., 1977-1979; 419-420
        - Personeelsaangelegenheden, 419
        - Financiële aangelegenheden, 420
    - Audiovisuele hulpmiddelen, 3.3.03
      - Samenwerking tussen de organisaties op het gebied van de audiovisuele media en oprichting van een onderwijs-technologisch ontwikkelingscentrum (OTOC)., 1965-1971; 421
      - Nota's inzake audiovisuele hulpmiddelen in het onderwijs., 1965; 422
    - Pedagogische Centra, 3.3.04
      - Behandeling en voorbereiding van het voorstel van de drie Pedagogische Centra tot een kweekschoolexperiment., 1961-1967; 423
      - Verslag van een bespreking met de Pedagogische Centra inzake begrotingsvoorstellen., 1963; 424
      - Totstandkoming van de nota betreffende de wenselijke spreiding van de opleidingsscholen voor kleuterleidsters., 1963-1965; 425
      - Aanbieding aan de staatssecretaris van een samenvatting van het rapport 'voorstellen handwerkonderwijs kweekschool van de gezamenlijke pedagogische centra'., 1964; 426
      - Totstandkoming van het verslag inzake het MEAO-experiment, uitgevoerd door het Algemeen Pedagogisch Centrum, het Christelijk Pedagogisch Studiecentrum en het Katholiek Pedagogisch Centrum., 1964-1968; 427
      - Rapport betreffende het functioneren van de Pedagogische Centra, met geleidebrief., 1966; 428
      - Commentaar op de nota Experiment Observatieklassen Debielen van de drie Pedagogische Centra., 1966-1968; 429
      - Samenvatting van en commentaar op de 'Studienota voor de spreiding van de katholieke opleidingsscholen voor onderwijzers in Nederland'., 1968-1969; 430
      - Verslag van de audiëntie bij de minister en staatssecretaris van besturen en directie der landelijke Pedagogische Centra, met geleidebrief., 1970; 431
      - Verslag van de vergadering over de activiteiten der Pedagogische Centra op 26 maart 1970, met geleidebrief., 1971; 432
      - Samenvatting inzake algemene informatie van de drie landelijke Pedagogische Centra., 1971; 433
      - Verslag van de bespreking over de rol van landelijke Pedagogische Centra in de voorscholing van de nascholers gehouden op 28 juni 1977 te 's-Gravenhage., 434
      - Stichting Pedagogisch Centrum Beroepsonderwijs Bedrijfsleven (PCBB)., ongedateerd - 1979; 435-436
        - Overzicht van taak en werkzaamheden, 435
        - Verslag van de vergadering van 4 juli 1979, 436
    - Wetgeving, 3.3.05
      - Totstandkoming van de Wet op het Voortgezet Onderwijs (WVO)., 1961-1973; 437-442
        - Voorontwerp- en ontwerp WVO, map 1-2, 1964 - 1967, 437
        - Voorontwerp- en ontwerp WVO, map 3-5, 1964 - 1967, 438
        - Werkgroep Kosten WVO, 1964 - 1967, 439
        - Wetgevingsvergaderingen, 1961 - 1963, 440
        - WVO, Mammoetwet, 1973, 441
        - WVO, voorlichting, 1966 - 1967, 442
      - Behandeling van de Ontwerp Experimentenwet Onderwijs., 1969-1975; 443
      - Voorbereiding en totstandkoming van het wetsontwerp tot verhoging van de stichtings- en opheffingsnormen, vermeld in art. 69 van de WVO ter verkrijging van betere differentiatiemogelijkheden., 1969-1981; 444
      - Totstandkoming van het ontwerp Wijzigingsbesluit Staatsexamen VWO, HAVO en MAVO., 1975; 445
    - Suriname/Ned. Antillen, 3.3.06
      - Commentaar op het 10-jarenplan voor de Nederlandse Antillen., 1962-1963; 446
      - Commentaar op het Nationaal Ontwikkelingsplan Suriname., 1965-1966; 447
    - Vormingswerk leerplichtvrije jeugd, 3.3.07
      - Staten houdende statistische gegevens over het vormingswerk voor leerplichtvrije jeugd., 1962-1963; 448
      - Samenvattingen van, conclusies en commentaren op rapporten van het Nationaal Centrum Vorming Bedrijfsjeugd en de Nationale Stichting voor Mater Amabilisscholen naar aanleiding van experimenten op het terrein van het vormingswerk., 1962-1967; 449
      - Ontwikkeling van het vormingswerk voor leerplichtvrije jeugd aan de vormingsinstituten., 1965-1969; 450
      - Rapport Vooropleiding van de deelnemers aan het vormingswerk leerplichtvrije jeugd, met geleidebrief., 1967; 451
    - Schooltelevisie, 3.3.08
      - Rapport inzake het researchproject Schooltelevisie in Nederland., 1963; 452
      - Nota inzake de onderwijstelevisie in Nederland., 1967; 453
      - Verslag van de bespreking tussen de minister van Cultuur, Recreatie en Maatschappelijk Werk, de staatssecretaris van Onderwijs en Wetenschappen en vertegenwoordigers van de Stichting Nederlandse Onderwijs Televisie (NOT) en de Nederlandse Televisie Stichting., 1967; 454
      - Samenvatting van een survey voor de deelnemende scholen inzake de NOT., 1969; 455
      - Nota's houdende advisering inzake de nota Instructieve Omroep., 1970-1971; 456
      - Nota aan de minister inzake de Stichting Nederlands Onderwijs betreffende de fusie van de NOT met het Nederlands Instituut voor Audiovisuele Media en de Stichting Film en Wetenschap., 1977; 457
    - Schooladviesdienst, 3.3.09
      - Commentaar op het advies betreffende subsidiëring van schooladviesdiensten., 1966; 458
      - Verslag van de bespreking betreffende de schooladviesdiensten, met geleidebrief., 1967; 459
    - Centraal Instituut voor Toetsontwikkeling (CITO), 3.3.10
      - Voorbereiding tot oprichting van het CITO., 1966-1969; 460
      - Verslag van de audiëntie verleend aan het CITO tot uitleg van doel en werkwijze van het instituut op 1 december 1971., 461
      - Nota aan de minister houdende advisering omtrent de doorberekening van personeelskosten met betrekking tot het produceren van toetsen door het CITO., 1972; 462
    - Instituut Ontwikkeling Wiskunde Onderwijs (IOWO), 3.3.11
      - IOWO., 1970-1981; 463-464
        - Algemeen, 1978 - 1981, 463
        - Financiën, 1970 - 1975, 464
    - Stichting voor Onderzoek van het Onderwijs (SVO), 3.3.12
      - SVO., 1965-1972; 465-474
        - Begrotingen, subsidies e.d, 1965 - 1969, 465
        - Begrotingen, subsidies e.d, 1970 - 1972, 466
        - Vergaderingen, 1 - 18, 1965 - 1967 okt., 467
        - Vergaderingen 19 - 25, 1967 okt. - 1968 mei, 468
        - Vergaderingen, 26 - 32, 1968 mei - 1969 mrt., 469
        - Vergaderingen, 33 - 40, 1969 mrt., 470
        - Vergaderingen, 41 - 48, 1970, 471
        - Vergaderingen, 49 - 54, 1971, 472
        - Vergaderingen, 55 - 59, 1971 juni, 473
        - Vergaderingen, 60 - 68, 1972, 474
      - Werkgroepen SVO., 1966-1969; 475-476
        - Onderwijs Research Documentatie van de SVO, 1966 - 1969, 475
        - Programma-research Basisonderwijs van de SVO, 1967 - 1969, 476
      - Verslagen van besprekingen tussen de minister en het SVO-bestuur., 1972; 477
    - Internationale contacten, 3.3.13
      - Verslag van de Nederlandse delegatie van de 29ste zitting van de International Conference on Public Education van 7 t/m 15 juli 1966 te Geneve., 478
      - Overleg met de EEG-commissie betreffende het opstellen van een inventaris van instellingen voor de beroepsopleiding., 1967; 479
      - Verslag van een seminar georganiseerd door de Raad van Europa in Düsseldorf van 10 tot 20 november 1968 inzake 'Problems and New Forms of Upper Secondary Education'., 1969; 480
      - Verlening van medewerking bij de totstandkoming van het sociaal verslag over de ontwikkeling van de sociale toestand in de EEG., 1969-1971; 481
      - Verslag van het bezoek aan Zweden in het kader van de Visits Project of the Educational Research Committee of the Council of Europe., 1972; 482
      - Verslag van het bezoek aan Nederland van W. Taylor, directeur van het University of London Institute of Education, in opdracht van de Raad van Europa., 1974; 483
    - Examenverslagen, 3.3.14
      - Verslagen van de amanuensis-examens over de jaren 1971-1973., 484
      - Examenverslag van de Hogere Zeevaartscholen (BS, AS, BM, AM)., 1974; 485
      - Verslag van het staatsexamen HAVO en VWO in 1975., 486
    - Opleidingen, 3.3.15
      - Totstandkoming van nota's betreffende spreiding van Uitgebreid Technische Scholen (UTS-plan), met bijlagen., 1959-1968; 487
      - Verlening van medewerking bij eventueel te stichten Hogere Technische Scholen., 1960-1969; 488
      - Nota betreffende het onderzoek uitkeringsnormen subsidie bijzonder VHMO., 1962; 489
      - Behandeling van aangelegenheden met betrekking tot de spreiding van UTS-sen., 1962-1969; 490
      - Behandeling van aangelegenheden met betrekking tot het MAVO- en HAVO-experiment., 1964-1968; 491
      - Verstrekking van inlichtingen aan de minister inzake het rapport 'Nieuwe onderwijsvormen voor kleuter-, basis- en brugonderwijs'., 1965-1969; 492
      - Behandeling van aangelegenheden met betrekking tot her- en bijscholing van leraren., 1965-1972; 493
      - Behandeling van aangelegenheden met betrekking tot woonwagenkinderen., 1965-1973; 494
      - Aangelegenheden met betrekking tot internaten voor en huisvesting van kinderen van schippers en kermisexploitanten., 1966-1968; 495
      - Totstandkoming van het eindrapport subsidiëring van internaten, met reacties., 1966-1971; 496
      - Rapport inzake deelneming van 14-18 jarigen aan het full- en parttimeonderwijs in 1930-1980., 1967; 497
      - Rapport betreffende de abituriënten van detailhandelsscholen., 1967; 498
      - Nota betreffende de spreiding van het lager detailhandelsonderwijs., 1967-1968; 499
      - Resultaten van gehouden enquêtes naar functies/beroepen van abituriënten van de scholen voor MEAO., 1967-1970; 500
      - Nota's inzake de vraag naar en aanbod van leraren in de lichamelijke oefening Middelbaar Onderwijs (MO) tot 1990., 1967-1971; 501
        Zie inv.nr. 517.
      - Behandeling van aangelegenheden met betrekking tot de eindexamens van de MAVO., 1968; 502
      - Nota houdende opmerkingen over het economisch administratief onderwijs naar aanleiding van het rapport 'Studie van een spreidingsplan voor het katholiek LEAO, MEAO en HEAO in Nederland'., 1968; 503
      - Spreidingskaarten van het voortgezet onderwijs samengesteld door de afdeling Onderzoek en Planning., 1968-1970; 504
      - Behandeling van aangelegenheden met betrekking tot de her- en bijscholing voor docenten bij het huishoud- en nijverheidsonderwijs (HNO)., 1968-1970; 505
      - Totstandkoming van interne rapporten inzake het nautisch onderwijs., 1968-1972; 506
      - Rapport betreffende de ontwikkeling van het Individueel Technisch Onderwijs tot en met het cursus jaar 1971/1972., 1968; 507
      - Verslag van een bijeenkomst omtrent de avond-MEAO, gehouden op 3 december 1969., 508
      - Rapport betreffende avondnijverheidsonderwijs in een onderzoek naar enige naoorlogse ontwikkelingstendenties., 1969; 509
      - Rapporten betreffende het middelbaar en hoger technisch dagonderwijs per 15 oktober 1968 en 1 september 1972., 1969-1973; 510
      - Rapporten betreffende het sociaal-pedagogisch onderwijs per 1 oktober 1968, 1969, 1971 en 1972., 1969-1973; 511
      - Totstandkoming van het memorandum Onderwijs en Planning en het Zeevaartonderwijs, met bijlagen., 1970; 512
      - Verslag van de bespreking inzake de applicatiecursussen voor de ITO en IHNO-docenten., 1970; 513
      - Rapport houdende gegevens betreffende de scholen voor huishoud- en nijverheidsonderwijs., 1970; 514
      - Commentaar op de door het GDW samengestelde nota inzake verbetering van de planning van het post-secondaire onderwijs., 1971; 515
      - Discussiestuk 'toelating tot en bezetting van het hoger beroepsonderwijs'., 1971; 516
      - Rapport inzake de vraag naar en aanbod van leraren lichamelijke oefening voor het middelbaar onderwijs., 1971; 517
      - Rapporten betreffende het kunstonderwijs voor het cursusjaar 1969/1970 en 1971/1972., 1971-1973; 518
    - Beantwoording van kamervragen, 3.3.16
      - Diverse onderwerpen., 1962-1978; 519-530
        - Applicatiecursussen sportleiders en leraren lichamelijke opvoeding, 1971, 519
        - Bijscholingscursussen in het Sociaal Pedagogisch Onderwijs, 1973, 520
        - Commissie Modernisering Leerplan Wiskunde, 1970, 521
        - Diverse onderwijsaangelegenheden, 1972 - 1974, 522
        - Financiële positie Algemeen Pedagogisch Centrum, 1964, 523
        - Friese Academie, 1969, 524
        - Maatregelen tegen de 'kritische leraren' voor het voortijdig publiceren van een toets van het CITO, 1972, 525
        - Ontwerp-leerplan van de Commissie Modernisering Leerplan Maatschappijleer (CMLM), 1973, 526
        - Personeelsaangelegenheden van het Algemeen Pedagogisch Studiecentrum Amsterdam, 1978, 527
        - Schooltoets voor de leerlingen van de zesde klassen op de scholen van het basisonderwijs, 1972, 528
        - Toegewezen bouwvolume VHMO voor 1961, 1962, 529
        - Vaste Kamercommissie Wetenschapsbeleid over de nota 'Sectorraden', 1978, 530
    - Totstandkoming van circulaires, 3.3.17
      - Diverse circulaires., 1962, 1969; 531-533
        - Circulaire OS/VO 58-62 betreffende het houden van een schriftelijke enquête in verband met de invoering van de vijfdaagse werkweek, met bijlagen, 1962, 531
        - Circulaire OP nr. 8915 betreffende gegevens van alhier woonachtige in Suriname geborenen, met bijlagen, 1969, 532
        - Circulaire OP nr. 8916 betreffende gegevens van alhier woonachtige in Suriname geborenen, met bijlagen, 1969, 533
    - Totstandkoming van toespraken, 3.3.18